臺灣臺中地方法院刑事判決　　　　　　　　　　　　九十三年度易字第一八七五號
　　公　訴　人　臺灣臺中地方法院檢察署檢察官
　　被　　　告　乙○○
右列被告因傷害案件，經檢察官聲請以簡易判決處刑（九十三年度偵字第一二六三號
），本院沙鹿簡易庭認不宜逕以簡易判決處刑，移由本院改依通常程序判決如左：
    主  文
乙○○無罪。
    理  由
一、公訴意旨如後附聲請簡易判決處刑書所載。
二、按犯罪事實應依證據認定之，無證據不得認定犯罪事實，又不能證明被告犯罪者
    ，應諭知無罪之判決，刑事訴訟法第一百五十四條第二項、第三百零一條第一項
    分別定有明文；另告訴人之告訴，係以使被告受刑事訴追為目的，是其陳述是否
    與事實相符，仍應調查其他事實以資審認，始得為不利被告之認定，且事實之認
    定，應憑證據，如未能發現相當證據，或證據不足以證明，自不能以推測或擬制
    之方法，以為裁判基礎，最高法院五十二年度臺上字第一三００號、四十年度臺
    上字第八六號判例可資參照。
三、本件公訴人認被告乙○○毆打告訴人甲○○，涉犯刑法第二百七十七條第一項普
    通傷害之罪嫌，無非係以告訴人之指訴、告訴人所提出之驗傷診斷證明書、當時
    處理之警員以電話向公訴人陳稱：「告訴人當時血流滿面」等為其依據。然訊之
    被告乙○○，堅詞否認有毆打告訴人之行為，辯稱：當晚伊聽到門外有車子在一
    直按喇叭，即與友人郭棋忠（已歿）外出查看，當時看到一部車子停在路中間，
    駕駛座車窗搖下一半，郭棋忠只站在門口，伊則走近駕駛座門邊，伊看到駕駛座
    上的人左邊頭部至肩膀處有血漬，且獨自醉言醉語，伊即未予理會，逕自走回屋
    內等語。
四、經查，(一)告訴人甲○○經本院兩次傳喚並以電話通知其本人，均不到庭應訊，此
    有本院送達證書二紙在卷可佐，而其於九十二年十二月八日在警詢中指稱：「是
    勝煌機車行老闆（即被告）協同店內另一名男子用拳頭毆打我成傷」（參偵卷第
    七頁背面），九十三年二月五日在檢察官偵訊中卻稱：「我頭上之傷是乙○○伸
    手入車內要打我時，我的頭碰到車門的」（參偵卷第十八頁），另告訴人於九十
    二年十二月三日報案時係稱：「被機車行老闆等三、四人毆打，我要告他」（參
    偵卷第九頁之臺中縣警察局勤務指揮中心受理各類案件紀錄表），足徵告訴人對
    於被告夥同多少人毆打他，其傷害到底是如何造成的，前後所述不一，交代不清
    ，(二)起訴書載本件被告毆打告訴人之時間係晚上十時許，被告稱其當晚看到告訴
    人之時間係晚上九時至十時之間，惟當晚受理告訴人報案之警員丙○○卻稱：「
    當時甲○○於九十二年十二月一日晚上八點多來派出所報案，是我受理的，當時
    甲○○有走進派出所內，臉部明顯有流血痕跡，全身有酒味，說他在五里牌機車
    行被打，當時沒有說誰打他，他確實係在八點多之前報案」（參本院卷第二五～
    第二六頁審判筆錄），顯見告訴人當時係在酒醉狀態中，且其係先受傷報案再碰
    到被告，或碰到被告後再去報案，亦不清楚，(三)告訴人所提出之診斷證明書載：
    「告訴人上嘴及臉部多處擦傷」（參偵卷第十頁），惟所謂擦傷係指皮膚淺層之
    脫落傷害，此與告訴人所稱「被告用拳頭毆打我」可能造成之傷害應為皮下出血
    （即瘀青傷）不同甚明。綜上所述，可知告訴人之指訴前後不一而有瑕疵，其提
    出之診斷證明書所載之傷害亦與其所述之情形不符，且其當天係在酒醉之精神狀
    態中，所言所見是否清楚亦有疑問，揆諸右揭判例意旨，當非能僅憑其陳述，而
    推測被告有對其為傷害之行為，而遽令被告負刑法第二百二十七條第一項之罪責
    。此外，復查無任何積極證據足資證明被告有何公訴人所指之犯行，依右揭條文
    規定，自應為被告無罪之諭知。
據上論斷，應依刑事訴訟法第四百五十二條、第三百零一條第一項，判決如主文。
本件經檢察官李斌到庭執行職務
中      華      民      國    九十三    年      十      月    二十一    日
                              臺灣臺中地方法院刑事第十三庭
                                  審判長法    官  許  旭  聖
                                        法    官  陳  可  薇
                                        法    官  李  秋  娟
右正本證明與原本無異。
如不服本判決，應於判決送達後十日內向本院提出上訴狀，上訴於臺灣高等法院臺中
分院( 須附繕本 )。
                                        書記官
中    華    民    國      九十三      年       十      月     二十一    日
